【裁判字號】    89,易,1417
【裁判日期】    891221
【裁判案由】    違反槍砲彈藥刀械管制條例
【裁判全文】
台灣新竹地方法院刑事判決                        八十九年度易字第一四一七號
    公  訴  人  台灣新竹地方法院檢察署檢察官
    被      告  甲○○
右列被告因違反槍砲彈藥刀械管制條例案件，經檢察官聲請簡易判決處刑（八十九年
度偵字第五０二一號），本院認應行普通程序，判決如左：
    主  文
甲○○於公共場所未經許可攜帶刀械，處有期徒刑貳月，如易科罰金，以佰元折算
壹日，緩刑貳年。
扣案之武士刀壹枝，沒收。
    事  實
一、甲○○於民國八十九年八月間，未經主管機關之許可，在雲林縣北港鎮牛壚市集
    購買具殺傷力武士刀乙支，即將之藏置於其所有車號Ｃ五─二四四０號自小客車
    上，嗣於八十九年九月四日，甲○○駕駛該自用小客車自雲林家中至新竹科學園
    區時，於同日十三時五十五分許，在新竹科學園區○區○路大門口為警當場查獲
    ，並扣得上開武士刀乙支。
二、案經內政部警政署保安警察第二總隊報告台灣新竹地方法院檢察署檢察官偵查起
    訴。
    理  由
一、訊據被告甲○○固不否認有於前揭時間、地點，持有、攜帶武士刀一枝而遭警查
    獲之事實，惟否認有何違反槍砲彈藥刀械管制條例之行為，辯稱：該把刀是武士
    刀，當初購買該刀是要觀賞用，放在車內忘記取出，不知武士刀係禁止之刀械，
    武士刀並非伊開鋒，買來就這樣等語。經查：被告於公共場所攜帶刀械之事實，
    業經被告於警訊時、偵查中以及本院審理時供述明確，並有扣案之武士刀一把可
    資佐證，堪信為真實；次查：扣案之武士刀一枝，係屬槍砲彈藥刀械管制條例列
    管之刀械，亦有新竹市警察局八十九年九月十四日（八九）竹市警保民字第三三
    ０一六號函在卷可按，另該武士刀經本院當庭勘驗結果，武士刀之刀刃已經開鋒
    ，且甚為鋒利（本院八十九年十二月十日審理筆錄參見）；再查：槍砲彈藥刀械
    管制條例業已施行多年，且屢經大眾媒體宣導，被告智慮無異，當無不知之理，
    況扣案之武士刀，從其外型以觀，已足以認定係屬武士刀（偵卷第十頁照片參見
    ），是被告前揭辯詞，委不足採，是本件事證已臻明確，被告犯行洵堪認定。
二、核被告所為，係違反槍砲彈藥刀械管制條例第十五條第一款之於公共場所攜帶刀
    械罪。被告持有刀械之行為，應為於公共場所攜帶刀械之行為所吸收，不另論罪
    。公訴人聲請簡易判決處刑認被告所為係違反槍砲彈藥刀械管制條例第十四條第
    三項之罪，容有未洽，應予變更。爰審酌被告之素行、犯罪之動機、手段、所生
    之危害及犯罪後之態度等一切情狀，量處如主文所示之刑，並依法諭知易科罰金
    之折算標準。另被告犯後悔悟犯行，且前未曾受有期徒刑以上刑之宣告，此有台
    灣高等法院被告全國前案紀錄表以及台灣新竹地方法院檢察署刑案資料查註紀錄
    表各一份附卷可稽，諒經此偵審科刑宣告之教訓，當已足資促使其有所警惕而無
    再犯之虞，本院因認前所宣告之刑，以暫不執行為適當，爰併予宣告緩刑二年，
    以啟自新。至扣案之武士刀一枝，為違禁物，爰依照刑法第三十八條第一項第一
    款之規定沒收之。
三、據上論斷，應依刑事訴訟法第四百五十二條、第二百九十九條第一項前段、第三
    百條，槍砲彈藥刀械管制條例第十五條第二款，刑法第十一條前段、第四十一條
    、第七十四條第一款、第三十八條第一項第一款，罰金罰鍰提高標準條例第二條
    ，判決如主文。
本案經檢察官林李嘉到庭執行職務。
中      華      民      國    八十九    年     十二     月    二十一    日
                          台灣新竹地方法院刑事第二庭
                                  法      官    蘇   嘉   豐
右正本證明與原本無異。
如不服本判決，應於判決送達後十日內向本院提出上訴狀( 應附繕本 )。
                                  書  記  官    賴   寶   合
中      華      民      國    八十九    年     十二     月    二十一    日
附錄本案論罪科刑所適用法條全文：
槍砲彈藥刀械管制條例第十五條第二款：
未經許可，攜帶刀械而有下列情形之一者，處二年以下有期徒刑：
  二、於車站、埠頭、航空站、公共場所或公眾得出入之場所犯之者。


司法院資訊處製作；財團法人民間司法改革基金會備份。
